臺灣高等法院臺南分院刑事判決
111年度金上訴字第523號
上  訴  人  臺灣雲林地方檢察署檢察官
被      告  方景立


                    （法務部矯正署屏東監獄）            選任辯護人  王思舜律師（法扶律師）
上列上訴人因被告詐欺等案件，不服臺灣雲林地方法院110年度
訴字第237號中華民國110年12月28日第一審判決（起訴案號：臺
灣雲林地方檢察署109年度偵字第6290號），提起上訴，本院判
決如下：
    主  文
上訴駁回。
    理  由
壹、公訴意旨略以：被告方景立與林裕庭、洪璽鈞、吳育倫、陳
    雅琳、簡世軒及與本案詐欺集團其他成員間共同意圖為自己
    不法之所有，基於三人以上詐欺取財及洗錢之犯意聯絡，由
    詐欺集團其他成員，於附表所示時間，以附表所示之詐欺方
    法詐騙附表所示之人（另被訴對告訴人劉翔綾共同三人以上
    詐欺取財部分，業經原審判決有罪確定，即原判決附表一部
    分），使附表所示之人陷於錯誤，而依指示於附表所示之時
    間，將附表所示之款項匯入附表所示之帳戶後，由洪璽鈞接
    獲指示，駕車搭載吳育倫、被告於附表所示之時間、地點，
    提領如附表所示之款項後，將款項全數交給林裕庭，林裕庭
    再將款項繳給簡世軒，而隱匿上開詐欺犯罪所得之去向。因
    認被告涉犯刑法第339條之4第1項第2款之加重詐欺取財罪、
    洗錢防制法第14條第1項之一般洗錢罪嫌等語。
貳、犯罪事實應依證據認定之，無證據不得認定其犯罪事實；又
    不能證明被告犯罪者，即應諭知無罪之判決。刑事訴訟法第
    154條、第301條第1項分別定有明文。而基於無罪推定原則
    ，被告犯罪之事實應由檢察官提出證據，並指出證明方法加
    以說服，使法院達於確信之程度，始得為被告有罪之認定，
    否則，即應諭知被告無罪，由檢察官蒙受不利之訴訟結果，
    此為檢察官於刑事訴訟個案中所負之危險負擔，即實質舉證
    責任。而被告否認犯罪，並不負任何證明責任，僅於訴訟進
    行過程中，因檢察官之舉證，致被告將受不利益之判斷時，
    被告為主張犯罪構成要件事實不存在而提出某項有利於己之
    事實時，始需就其主張提出或聲請法院調查證據，然僅以證
    明該有利事實可能存在，而動搖法院因檢察官之舉證對被告
    所形成之不利心證為已足，並無說服使法院確信該有利事實
    存在之必要（最高法院100年度臺上字第6294號判決意旨參
    照）。
參、起訴意旨認被告涉犯加重詐欺、洗錢犯行，係依被告之供述
    、同案被告林裕庭、洪璽鈞、吳育倫、陳沅泰之證述、告訴
    人張斐菁、劉哲瑜、邵家瑋、陳姿穎之指訴及報案紀錄與交
    易明細等證據為憑。被告則堅詞否認犯行，辯稱：當天我沒
    有工作，也沒有領到報酬，我只坐在車上，我什麼事都沒有
    做，我本來擔任車手，當天是吳育倫、陳沅泰擔任車手領錢
    ，我沒有下車領錢等語。
肆、被告實際參與之客觀行為部分
一、告訴人張斐菁、劉哲瑜、邵家瑋、陳姿穎於附表所示時間，
    因附表所示之詐騙行為而陷於錯誤，匯款如附表所示金額進
    入人頭帳戶，由共犯吳育倫於附表所示地點分次提領附表所
    示金額後，交付共犯林裕庭等情，除有如附表所示告訴人張
    斐菁、劉哲瑜、邵家瑋、陳姿穎之指訴及其等報案紀錄與匯
    款交易明細可證外，另經共犯林裕庭（偵卷第8-9頁、第215
    -218頁，原審卷二第147-153頁、卷三第7-22頁、第351-355
    頁）、洪璽鈞（偵卷第10-14頁、第177-180頁，原審卷二第
    131-143頁、卷三第7-22頁、第351-355頁）、吳育倫（偵卷
    第18-19頁、第20-21頁、第161-165頁、第197-199頁，原審
    卷二第157-162頁、卷三第7-22頁、第301-308頁）、陳沅泰
    （偵卷第22-23頁、第163-165頁，原審卷三第77-22頁、卷
    三第146-157頁、第309-314頁）供述在卷，並有附表所示監
    視器畫面截圖可佐。　　
二、被告辯稱當天並未擔任車手提領現金，僅隨車前往雲林縣斗
    六市，核與以下共犯於偵查中之證述並無不符：⒈林裕庭證
    稱：我領到錢以後，每一筆都交給簡世軒。被告當天分工我
    不記得，開車是洪璽鈞，是洪璽鈞邀吳育倫、陳沅泰作車手
    工作。工作是群組裡面的人安排的，洪璽鈞是開車的，我不
    知道被告當天是去做什麼，吳育倫當天負責實際領錢（偵卷
    第216-217頁）。⒉洪璽鈞證稱：我有載陳沅泰、吳育倫去斗
    六領錢，被告好像有在車上，陳沅泰、吳育倫領到錢後把錢
    拿到車上，我們再一起拿給林裕庭，林裕庭交給上游。吳育
    倫、陳沅泰來問我，林裕庭剛好有請我幫他找朋友要做這個
    ，被告是吳育倫的朋友，我不記得被告當天的工作是什麼，
    如果我不在，是被告開車。我們都是聽林裕庭指揮，叫我們
    去哪裡領就去哪裡領，最後再把錢交給林裕庭（偵卷第179-
    180頁）。⒊吳育倫證稱：我領到錢以後，前期是交給林裕庭
    ，後期交給簡世軒，是洪璽鈞邀我參加詐騙集團，陳沅泰有
    跟我領過錢（偵卷第198-199頁）。⒋陳沅泰證稱：洪璽鈞載
    我去領錢，吳育倫在車上，車上還有被告，我領到錢以後先
    交給吳育倫，再請他轉交林裕庭。領錢是我自己去，洪璽鈞
    開車，車上有我、吳育倫還有被告，林裕庭在另外一台車上
    ，領錢累積到一定金額以後，交給林裕庭，林裕庭再轉交給
    收水，我問洪璽鈞有沒有工作，洪璽鈞就介紹我說他那邊有
    工作（偵卷第163-164頁）等語。
三、依上開共犯於偵查中之證述，當天係由洪璽鈞負責駕車，陳
    沅泰、吳育倫為提款車手，並將所提領現金交由林裕庭，被
    告並未參與提領、收取款項等車手或收水工作，其等就當天
    分工情況證述一致，核與監視畫面截圖顯示（偵卷第29-31
    頁），提款之人為共犯吳育倫等情相符。而證人即共犯吳育
    倫復於原審證稱：108年11月23日到斗六領錢，當時錢好像
    都放在副駕駛座，當天是洪璽鈞開車（原審卷三第134-135
    頁）、被告當天做什麼我不記得，領到錢我們都是統一放在
    副駕駛座（同卷第137-138頁）、當天是洪璽鈞開車，被告
    在車上，我跟陳沅泰負責下車去領錢，領完錢以後交給林裕
    庭，林裕庭開另一台車來跟我們收，如果當天沒有領錢的人
    ，不會下去交錢（同卷第142-144頁）等語，核與證人即共
    犯陳沅泰證稱：被告在斗六時候有沒有下去領錢，我沒辦法
    斷定，我知道當天領錢的人是我跟吳育倫，我只知道這樣，
    其他不知道，在斗六幾乎都是洪璽鈞在開車（原審卷三第15
    0頁）等情一致，足認被告辯稱，當天並未擔任車手提領現
    金乙節，應屬實情。
四、至於共犯陳沅泰雖於警詢時陳稱：提領後現金我是在車上交
    給洪璽鈞及被告，洪璽鈞負責駕車，我跟吳育倫負責提領現
    金，被告負責收錢跟交錢給上游林裕庭（警卷第22-23頁）
    等語，然其上開所稱「被告負責收錢」、「當天錢交給被告
    」等情，與上開共犯之證述均不相符，且共犯陳沅泰於偵訊
    時就同一事實改稱：我去林內郵局領錢，我領到錢以後交給
    吳育倫，再請他轉交給林裕庭，或是一台紅色馬自達的駕駛
    ，領錢累積到一定程度再交給林裕庭，由林裕庭轉交收水，
    有時是林裕庭會指定叫開車的洪璽鈞或吳育倫轉交給開紅色
    馬自達的收水（偵卷第163-164頁）等語，與其上開警詢中
    之陳述顯不相符，而其於原審審理中則證稱：我領到錢都丟
    車上，前面副駕駛座的置物櫃，我坐在後座，副駕駛座是被
    告，我不知道被告有沒有摸到錢，我警詢時說錢交給洪璽鈞
    、被告，是因為我丟前面，被告跟洪璽鈞坐前面，被告或洪
    璽鈞誰拿錢我不知道，我只知道都放前面，因為南投是被告
    開車，斗六是洪璽鈞開車，所以是誰我不知道（原審卷三第
    149-150頁）、因為我曾經在別的地方領的時候，拿到就丟
    交出去，所以我就自認定說都坐前面的收去，有時後放副駕
    駛座，有時後交給前面，所以我沒辦法確定，我沒有印象在
    斗六的時候錢交給被告（同卷第151-152頁）等語，則依其
    上開原審中之證述，僅能確認被告當天曾坐在副駕駛座，至
    於被告是否有收取金錢之事實，綜合其歷次之證述可知，證
    人陳沅泰並未親眼見聞被告當天有收取金錢之行為，尚無從
    僅以其上開警詢中之簡短陳述，據為對被告不利之認定。
五、被告雖有駕駛車輛之行為，然僅及於搭載共犯陳沅泰部分，
    其餘共犯吳育倫、洪璽鈞係於斗六市會合後，改由洪璽鈞駕
    駛車輛搭載陳沅泰、吳育倫及被告，林裕庭則自行駕駛車輛
    前來收取現金，此除為其等證述如上外，另依證人陳沅泰證
    稱：當天從臺中汽車旅館出發時，是我跟被告，被告開車載
    我，車上只有我們兩個，下來斗六的時候，變成是洪璽鈞、
    被告、吳育倫跟我，在斗六都是洪璽鈞在開車（原審卷三第
    147頁、152頁）、我跟被告開車來斗六，駕駛是被告，吳育
    倫跟林裕庭、洪璽鈞好像開另外一台（同卷第154頁）等語
    ，核與被告供稱：當天從臺中汽車旅館出發要下去雲林，洪
    璽鈞叫我先開車載陳沅泰下去，然後接著我們跟洪璽鈞、吳
    育倫在雲林會合，雲林之後就是洪璽鈞開那一天的車等情（
    原審卷三第155頁）相符，堪以採信。
伍、被告是否有犯意聯絡及行為分擔部分
一、共同正犯之所以應對其他共同正犯所實施之行為負其全部者
    ，以就其行為有犯意之聯絡為限，否則，未可概以共同正犯
    論。不論同謀犯及實施正犯，均應在共同之犯罪計畫內，亦
    即犯意聯絡範圍內，由其中一部分人實施犯罪之行為，或各
    自分擔犯罪行為之一部分，而有相互利用他人之行為，遂行
    其犯罪之目的，始克相當（最高法院85年度台上字第2182號
    、第6895號判決意旨參照）。又加重詐欺罪，係侵害個人財
    產法益之犯罪，其罪數之計算，核與參與犯罪組織罪之侵害
    社會法益有所不同（最高法院109年度台上字第3945號判決
    ），是以，詐欺集團之成員參與犯罪組織，於其脫離前，固
    均屬參與犯罪組織行為之繼續，而屬單純一罪之範圍，然就
    參與犯罪組織期間，另行起意之犯罪，因屬各自獨立之犯罪
    ，且犯罪構成要件不同，侵害法益有異，就該部分之犯罪仍
    應視被告是否具有犯意聯絡、行為分擔而論以共同正犯之責
    ，並非一旦參與犯罪組織後，犯罪組織成員所犯之罪，均應
    論以共同正犯。
二、本件附表所示犯行，係由共犯洪璽鈞負責駕車，共犯吳育倫
    負責領款，共犯林裕庭則負責收款轉交簡世軒，業經認定如
    上，以車手集團之犯罪計畫而言，共犯洪璽鈞、吳育倫、林
    裕庭、簡世軒已完成全部構成要件行為，而被告則未參與任
    何構成要件行為，本難認被告與共犯洪璽鈞、吳育倫、林裕
    庭、簡世軒間，有何「相互利用他人之行為，遂行其犯罪之
    目的」之犯罪分工可言。至於被告雖有駕駛汽車搭載陳沅泰
    由臺中地區前往斗六之行為，然附表所示提款行為，均非由
    陳沅泰所為，亦難認被告就附表所示犯行，有提供助力或參
    與任務分配之行為。
三、就犯意聯絡而言，詐騙機手集團與車手集團之運作模式不同
    ，詐騙機手集團多係於密集之時間內，將詐騙機手集中於機
    房內，分別扮演一線、二線、三線等角色對被害人詐騙，並
    以實際詐騙所得依約定比例分配，則於加入詐騙機房期間內
    ，各機手間當有彼此互相利用之犯意聯絡甚明。車手集團則
    於被害人受騙匯款後，依指示提領人頭帳戶內之詐騙所得，
    轉交與上游車手集團成員，並以當日提領之現金依約定比例
    賺取酬勞，因車手集團屬詐騙犯罪之末段犯行，於詐騙機手
    詐騙得手後，通知車手集團，車手集團再依通知持提款卡前
    往特定地區提領，是其犯罪計畫多以具指揮職務或地位之共
    犯為首（通常為車手頭），於接獲入款通知後，協調集團內
    當日可以配合之車手，以一日或某特定地區為單位，分配領
    款任務，派遣車手前往提款，並以此作為計算犯罪酬勞之方
    式，至於該次任務無法配合之車手，或未獲分配任務之人，
    即無從認定為該次犯罪計畫之共犯，尚不能僅以該車手並未
    脫離車手集團，即令其就車手集團之全部犯罪行為，均負共
    同正犯之責。
四、本件被告參與車手集團，屬參與犯罪組織，固屬明確，然就
    參與犯罪組織期間之各次詐欺取財犯罪，因屬侵害個人法益
    犯行，仍應依被害人之人數各論詐欺取財之罪數，而被告就
    各該車手集團所為之詐欺取財犯罪，亦應個別具有犯意聯絡
    及行為分擔，方足以論以共同正犯之責。本件被告就附表所
    示犯罪，並無參與提領款項之構成要件行為，亦無任何提供
    助力或分配任務之事實，已如上述，而就本件車手集團之運
    作方式，依共犯洪璽鈞供稱：提領詐騙所得的酬勞是一天所
    領現金總額1％或2％，報酬由林裕庭算好再交給我們（偵卷第
    13頁）、我們是聽林裕庭指揮，他叫我們去哪裡領就去哪裡
    領，最後把錢交給林裕庭（偵卷第180頁）等語，及共犯吳
    育倫於原審審理時證稱：我擔任車手，如果沒有要領錢，有
    時後會去坐要領錢的車，因為當天下去領錢的人數上頭說的
    有時候不一定，例如金額不大，所以只需要一些人，當天如
    果沒有下去領錢的就是沒有（原審卷三第136頁）、（是誰
    決定下車去領錢的？）上頭說今天提領人數幾個，然後再去
    安排，看誰下去領，有提領才有錢賺（同卷第141頁）等語
    ，足見本件車手集團係以一日或特定區域提領金錢為分配任
    務之方式，上游車手頭接獲詐欺款項入款通知後，依詐騙金
    額之多寡分配提領車手之地區與人數，參與提領現金之車手
    ，以其實際提領之金額按比例計算報酬，並非全部集團內之
    車手均參與每次提款任務，而未實際提款之車手，即無酬勞
    ，換言之，以其等犯罪計畫而言，附表所示詐欺犯行，係以
    共犯吳育倫為車手，並因吳育倫實際參與提領詐欺款項，當
    日酬勞即以其提領之總額按約定比例計算，而洪璽鈞因駕駛
    車輛搭載車手，其當日亦領有酬勞，此為其供述在卷（偵卷
    第178頁），共犯林裕庭則屬指揮收水性質，其報酬以當日
    全部領取金額按比例計算，有其警詢中之供述可參（偵卷第
    18頁），相較於此，被告當天並未駕車搭載吳育倫，亦非指
    揮、收水角色，其於集團中屬車手，在未實際提領金錢之情
    況下，並無分配不法所得。
五、被告雖有於吳育倫前往提領時，坐在車上等候之事實，然依
    吳育倫證稱：車子停在ATM前面，其他人在車上，下去領錢
    就不知道要做什麼，沒有說要幫忙看警察，上頭沒有跟我們
    說要注意看人之類的，因為一開始跟我們說這是做博奕的（
    同卷第142頁）、領錢跟交錢給上頭的人可能會是同一個，
    但是當天沒有領錢的就不會下去交錢，因為就是在車上休息
    完全不用動，當天被告如果沒有工作就不會下去交錢（同卷
    第143-144頁）、我們的報酬是我們自己提領的金額1％，交
    錢的沒錢（同卷第145頁）等語，核與被告供稱：吳育倫負
    責擔任車手領錢，依照微信群組傳來指示去提款，當天我只
    負責坐在車上，駕駛是另外一人，提領現金都是由駕駛收走
    （警卷第17頁）、我當天請假，沒有下去領錢，因為只有一
    台車，我只能坐在車上，我只能跟他們一起行動，我當天沒
    有領薪水，我沒有被指派工作，那一天領錢是吳育倫負責（
    偵卷第242-243頁）等語相符，是被告當天並非本件車手集
    團犯罪計畫中之行為分擔角色，其既未實際參與提領現金，
    又無何藉此獲利之事實，不論依本件車手集團之犯罪計畫或
    被告之主觀犯意，被告就附表所示犯行，均無犯意聯絡及行
    為分擔之可言甚明。
陸、綜上，本件依檢察官所舉之證據，無法證明被告就附表所示
    犯行，有犯意聯絡及行為分擔之事實，當無從論以共同正犯
    之責，犯罪既屬無法證明，依法應為被告無罪之諭知。
柒、原判決就被告被訴如附表所示詐欺取財犯行諭知無罪，其判
    決理由核與經驗法及論理法則無違，認事用法尚無不合。檢
    察官上訴意旨雖以：被告為詐欺集團成員之一，於他案有擔
    任提領詐欺贓款之車手工作，於本案則有負責駕車搭載車手
    陳沅泰提領詐欺贓款之工作，且其與陳沅泰、吳育倫、洪璽
    鈞等人自前一天起即一同投宿在臺中市某汽車旅館，等候林
    裕庭或其他詐欺集團上層指示提領詐欺贓款，之後接獲指示
    ，被告即駕車搭載陳沅泰至雲林縣斗六市與吳育倫、洪璽鈞
    等人會合，途中因有被害人匯入款項，便在南投縣竹山鎮、
    雲林縣林内鄉等地提領詐欺贓款，到達雲林縣斗六市後，方
    景立雖未有駕車或提領詐欺贓款之犯行，惟其既有駕車至雲
    林縣斗六市使其他共犯得以遂行提領詐欺贓款之重要行為，
    且其並未離去，仍全程坐在車上陪伴其他共犯以壯其等膽色
    ，並得以相助把風，故其與其他共犯均應同時成立本案三人
    以上共同詐欺及洗錢罪行等語。然查：被告雖有參與車手集
    團之事實，然並非於其加入車手集團期間，全部車手集團所
    犯之罪，均應負共同正犯之責，本件檢察官起訴被告涉犯加
    重詐欺取財罪，既屬個人財產法益，論罪上即應以被害人之
    人數為依據，並審酌被告就各該加重詐欺取財犯行，與共犯
    間是否有犯意聯絡及行為分擔。被告雖有搭載車手陳沅泰之
    事實，並經原審判決有罪確定，然附表所示各次加重詐欺取
    財犯行，並非由陳沅泰所提領，而係共犯吳育倫所為，已如
    上述，本不能僅以被告曾有搭載陳沅泰之行為，即認為被告
    就共犯吳育倫所為犯行，亦有犯意聯絡及行為分擔，而本件
    車手集團之運作模式，係視當日詐欺款項之多寡，決定領款
    車手之人數及領款區域，且車手均受車手頭之指揮，於獲派
    任務後，方依指示前往提款，並以單日提領金額為報酬計算
    標準，而被告為集團內之車手，不具指揮之地位，亦非收水
    之角色，則被告單純坐在車上等候，顯非本件詐騙集團犯罪
    計畫之一環，亦未對犯罪之發生或完成產生任何助力，已難
    認有何行為分擔之可言，檢察官上訴意旨認為，被告坐在車
    上有壯其膽色、相助把風之功能，然車手集團提領款項多以
    隱晦方式進行避免暴露身分，此與群體暴力犯罪不同，本無
    壯其膽色之必要，至於所稱相助把風部分，本件已有駕駛洪
    璽鈞駕車隨時接應，且吳育倫亦明確證稱：沒有說要幫忙看
    警察，上頭沒有跟我們說要注意看人之類的，因為一開始跟
    我們說這是做博奕的（原審卷三第142頁）等語，並無上訴
    意旨所稱由被告把風之事實，此外，本件無證據足認被告就
    附表所示犯行有犯意聯絡而與其他共犯互相利用之情況，檢
    察官以上開情詞主張被告應負共同正犯之責，指摘原判決諭
    知無罪不當，核無足取，其上訴為無理由，應予駁回。
捌、應適用之法律：刑事訴訟法第368 條判決如主文。 　　　
本案經檢察官周至恒提起公訴、檢察官林豐正提起上訴、檢察官
陳昱旗到庭執行職務。
中　　華　　民　　國　　111 　年　　6 　　月　　28　　日
                  刑事第一庭    審判長法　官  陳顯榮
                                      法　官  黃裕堯
                                      法　官  蕭于哲
以上正本證明與原本無異。
檢察官如不服本判決應於收受本判決後20日內向本院提出上訴書
，其未敘述上訴理由者並得於提起上訴後20日內向本院補提理由
書，但應受刑事妥訴審判法第9條第1項各款規定限制。
被告不得上訴。
　　　　　　　　　　　　　　　　　　　書記官  鄭信邦
中　　華　　民　　國　　111 　年　　6 　　月　　28　　日
附表
編號 被害人 詐欺方法 匯款①時間②匯入帳戶③金額（新臺幣） 提款時間、地點、金額(新臺幣) 卷證出處 1 張斐菁 本案詐騙集團成員於108年11月23日17時許，先撥打電話予張斐菁，自稱「豆油伯」網購平台客服人員，誆稱需確認有無訂購商品，且為取消訂單需發證明給發卡銀行取消支付，將有銀行人員與其聯絡，稍後詐欺集團成員復冒充銀行人員致電誆稱須依指示操作自動櫃員機等語，致張斐菁不疑有他而陷於錯誤，依指示轉帳至右列帳戶。 ①108年11月23日18時26分許 ②○○銀行帳號000000000000號帳戶 ③17,111元 吳育倫於108年11月23日18時34分許，在雲林縣○○市○○路00號○○銀行自動櫃員機提領現金17,000元後，旋即交付予林裕庭。 ①證人張斐菁警詢指訴（偵卷第81頁至第84頁） ②監視器畫面擷圖1紙（偵卷第29頁） ③內政部警政署反詐騙諮詢專線紀錄表（偵卷第85頁、第86頁）　 ④新竹市警察局第二分局埔頂派出所受理詐騙帳戶通報警示簡便格式表、受理各類案件紀錄表、報案三聯單各1份（偵卷第87頁至第89頁） ⑤聯邦銀行自動櫃員機交易明細表1份（偵卷第90頁）　　 ⑥○○商業銀行股份有限公司110年5月28日營清字第1100016387號函暨○○○000-000000000000號帳戶歷史交易明細各1份（原審卷第229頁至第233頁） 2 劉哲瑜（告訴人） 本案詐騙集團成員於108年11月23日17時40分許，先撥打電話予劉哲瑜，自稱「天作之合」劇場客服人員，誆稱因公司購票系統遭駭客入侵導致訂票錯誤，為取消訂票需依指示至附近郵局操作自動櫃員機，稍後詐欺集團成員復冒充中國信託銀行人員致電指示自動櫃員機如何操作等語，致劉哲瑜不疑有他而陷於錯誤，依指示轉帳至右列帳戶。  ①108年11月23日20時16分許 ②○○銀行帳號000000000000號帳戶 ③25,123元 吳育倫於108年11月23日20時22分、23分許，在雲林縣○○市○○路000號合作金庫銀行自動櫃員機接續提領現金20,000元、5,000元，合計25,000元，旋即交付予林裕庭。  ①證人劉哲瑜警詢指訴偵卷第105頁、第106頁） ②監視器畫面擷圖1紙（偵卷第29頁） ③內政部警政署反詐騙諮詢專線紀錄表1份（偵卷第107頁） ④臺北市政府警察局士林分局芝山派出所受理詐騙帳戶通報警示簡便格式表、報案三聯單、受理各類案件紀錄表各1份（偵卷第109頁、第112頁、第113頁） ⑤中國信託網路銀行交易明細擷圖各1份（偵卷第110頁、第111頁） ⑥○○商業銀行股份有限公司110年5月28日營清字第1100016387號函暨○○○000-000000000000號帳戶歷史交易明細各1份（原審卷第229頁至第233頁） 3 邵家瑋（告訴人） 本案詐騙集團成員於108年11月23日21時0分許，先撥打電話予邵家瑋，自稱「樂天網站」客服人員，誆稱因人員疏失，為取消訂單中止扣款，將有銀行人員與其聯繫，稍後詐欺集團成員復冒充中國信託銀行人員致電誆稱須依指示操作網路銀行等語，致邵家瑋不疑有他而陷於錯誤，依指示轉帳至右列帳戶。 ①108年11月23日22時11分許 ②○○銀行帳號000000000000號帳戶 ③12,987元 吳育倫於108年11月23日22時24分許，在雲林縣○○路00號第一銀行斗六分行自動櫃員機提領現金12,000元後，旋即交付予林裕庭。 ①證人邵家瑋警詢指訴（偵卷第93頁至第95頁） ②監視器畫面擷圖1紙（偵卷第30頁） ③內政部警政署反詐騙諮詢專線紀錄表1份（偵卷第96頁） ④新北市政府警察局汐止分局社后派出所金融機構協助受詐騙民眾通知疑似警示帳戶通報單、報案三聯單、受理各類案件紀錄表各1份（偵卷第97頁至第99頁） ⑤中國信託銀行網路銀行交易明細畫面1份（偵卷第100頁、第101頁） ⑥○○商業銀行股份有限公司110年5月28日營清字第1100016387號函暨林昀君000-000000000000號帳戶歷史交易明細各1份（原審卷第229頁至第233頁） 4 陳姿穎（告訴人） 本案詐欺集團成員於108年11月23日21時16分許先撥打電話予陳姿穎，自稱台新銀行客服人員，誆稱有收到報案資訊，為緊急清查帳戶狀況，需先將陳姿穎帳戶停權，並要求陳姿穎將帳戶內款項全數提出並存入指定帳戶等語，致陳姿穎不疑有他而陷於錯誤，依指示存入右列帳戶。（起訴書附表編號6犯罪事實為誤載，應逕予更正） ①108年11月23日22時08分許、11分許、15分許、35分許 ②本案○○帳戶 ③接續轉帳29,985元、29,987元、9,987元、10,345元，合計80,304元。 ①吳育倫於108年11月23日22時17分許，在雲林縣○○市○○路00號國泰世華銀行自動櫃員機提領現金60,000元後旋即交付予林裕庭。 ②吳育倫於108年11月23日22時41分許，在雲林縣○○市○○路000號合作金庫銀行自動櫃員機提領現金11,000元後旋即交付予林裕庭。 ①證人陳姿穎警詢指訴（偵卷第55頁至第59頁） ②監視器畫面擷圖2紙（偵卷第31頁） ③告訴人陳姿穎之臺北市政府警察局北投分局永明派出所受理詐騙帳戶通報警示簡便格式表1份（偵卷第60頁） ④國泰世華商業銀行存匯作業管理部110年7月5日國世存匯作業字第1100100986號函暨帳號0000000000000000交易明細資料各1份（原審卷第271頁至第275頁）